【裁判字號】    95,抗更(一),13
【裁判日期】    951030
【裁判案由】    選任臨時管理人
【裁判全文】
臺灣高等法院民事裁定                95年度抗更(一)字第13號
再  抗告人    添進裕機械股份有限公司
法定代理人    甲○○
代  理  人    顧立雄律師
              楊美玲律師
上列再抗告人因與相對人乙○○等間選任臨時管理人事件，對於
中華民國95年9月21日本院95年度抗更(一)字第13號裁定，提起再
抗告，本院裁定如下：
  主  文
再抗告駁回。
再抗告費用由再抗告人負擔。
  理  由
一、按抗告法院之裁定除以抗告不合法而駁回者外，對於抗告法
    院之裁定再為抗告，僅得以其適用法規顯有錯誤為理由，並
    經原法院之許可者為限。前項許可，以原裁定所涉及之法律
    見解具有原則上之重要性者為限。原裁定法院認為不應許可
    者，應以裁定駁回其抗告。民事訴訟法第486條第1項、第4
    項，及同條第6項準用第436條之3第3項定有明文。又所謂適
    用法規顯有錯誤，係指裁判違背法規或現存判例解釋者，或
    法院所為之裁定，就其取捨證據所確定之事實適用法規顯有
    錯誤而言。至法院認定事實錯誤，或就當事人提出之事實或
    證據疏於調查或漏未斟酌，僅生調查證據是否妥適或裁定不
    備理由之問題，均與適用法規顯有錯誤有間（最高法院80年
    台上字第1326號、71年台再字第210號、63年台上字第880號
    判例意旨參照）。再所謂原則上之重要性，係指該再抗告事
    件所涉及之法律問題，意義重大而有加以闡釋之必要者而言
    。
二、經查，本件相對人不服台灣桃園地方法院93年度聲字第389
    號裁定，提起抗告，經最高法院第一次發回，本院乃於民國
    95年9月21日以95年度抗更(一)字第13號裁定（下稱本院裁定
    ），將原裁定廢棄並選任葉大慧律師為再抗告人公司之臨時
    管理人，代行董事兼董事長職權；選任張文輝律師、張立中
    律師為再抗告人公司之臨時管理人，代行董事職權；選任李
    旦律師為再抗告人公司臨時管理人，代行監察人職權。茲再
    抗告人對本院裁定提起再抗告，惟觀諸再抗告人所提再抗告
    狀略以：本件再抗告涉及公司法第208條之1第1項之規定，
    法院在選任臨時管理人程序中所應審查之法定要件，亦即是
    否同時兼具「董事全體不能行使職權」、「致公司業務停頓
    」及「公司有受損害之虞」等要件，而再抗告人公司並無「
    公司業務停頓，影響股東權益及國內經濟秩序」之情事，惟
    本院裁定仍逕予選任臨時管理人，無異限縮上開公司法之規
    定，並妨害公司自治原則之落實，而顯有適用法規錯誤之情
    事；又本院裁定在系爭禁止董事行使職權之假處分暫時性措
    施內容與經兩造實體攻防之本案訴訟目前結果明顯不同之時
    ，未考量公司之最佳利益，率爾准許本件選任臨時管理人之
    聲請，其適用公司法第208條之1之規定亦顯有錯誤，是本院
    裁定既於適用法規有諸多錯誤，而所涉及之法律見解亦有原
    則上之重要性，爰提起再抗告云云。惟查再抗告人所指上開
    事項，依公司法第208條之1第1項所示，僅有「董事全體不
    能行使職權」及「公司有受損害之虞」之要件，並無明文規
    定須至「公司業務停頓」之程度，則本院裁定未以之據為要
    件並予審查，尚不能認為違背法令；其次，再抗告人對於本
    院裁定未斟酌假處分暫時性措施內容與兩造實體攻防之本案
    訴訟迄今之結果並不相同，有所指摘，然此部分係本院就事
    實認定所為之職權行使有所爭執，並非本院裁定有何適用法
    規顯有錯誤之處。此外，再抗告人亦未具體指摘本院裁定其
    他有何適用法規顯有錯誤，或所涉及之法律上見解具有原則
    上之重要性，揆諸首揭說明，本件再抗告即於法不合，應予
    駁回。
三、據上論結，本件再抗告為不合法，爰裁定如主文。
中    華    民    國    95    年    10    月    30    日
                    民事第四庭
                        審判長法  官  張劍男
                              法  官  丁蓓蓓
                              法  官  郭松濤
正本係照原本作成。
如不服本裁定，應於收受送達後10日內向本院提出抗告狀，並應
繳納抗告費新台幣１千元。
中    華    民    國    95    年    10    月    31    日
                              書記官  方素珍


司法院資訊處製作；財團法人民間司法改革基金會備份。
